行　政　法　院　判　決　　　　　　　　　　　　　八十七年度判字第一六二八號
　　原　　　告　寶舜電子股份有限公司
　　代　表　人　甲○○
　　被　　　告　財政部臺北市國稅局
右當事人間因營利事業所得稅事件，原告不服行政院中華民國八十七年二月二十七日
台八七訴字第○八八二一號再訴願決定，提起行政訴訟。本院判決如左︰
　　主  文
原告之訴駁回。
　　事  實
緣原告於民國七十七年度營利事業所得稅結算申報，原被告書面審查核定有案。嗣經
人檢舉涉嫌銷貨漏開統一發票，被告會同台北市稅捐稽徵處審理結果，以原告當年度
銷貨漏未開立統一發票計新台幣（下同）九○六、九○二元，核定補徵其當年度營利
事業所得稅四五、一○一元。原告不服，申請復查及提起訴願，均遭駁回，訴經行政
院台八十五訴字第四四二二○號再訴願決定將原決定及原處分均撤銷，由原處分機關
另為適法之處分。案經被告重為復查決定，追認銷貨退回一五八、三九七元，變更核
定全年所得額為二三二、○六四元。原告猶未甘服，提起訴願、再訴願均遭駁回，遂
提起本訴。茲摘兩造訴辯意旨於次：
原告起訴意旨略謂︰原處分僅以原告違章憑證第六冊為據，然查財政部台北市國稅局
查扣之違章憑證並非只有第六冊，而台北市稅捐稽徵處竟採選擇性認定，合其意者則
認定（即七十七年度違章憑證第六冊損益表），不合其意者則否認（即七十七年度違
章憑證第一冊、第五冊及其他帳冊），如此分割同一之違章憑證；又被告依此認同為
課徵營利事業所得之基礎，實有違法、失職、及損害人民權益，圖利政府之可責性，
故原處分不無違誤，應予撤銷等語。
被告答辯意旨略謂︰一、按營利事業所得之計算，以其本年度收入總額減除各項成本
費用、損失及稅捐後之純益額為所得額，為行為時所得稅法第二十四條第一項所規定
。又銷貨退回已在帳簿紀錄沖轉並依統一發票使用辦法第二十條規定取得憑證者，應
予認定。未能取得有關憑證者，銷貨退回不予認定，其按銷貨認定之收入，並依同業
利潤標準核計其成本及費用，為行為時營利事業所得稅結算申報查核準則第十九條所
規定。二、本件經查獲原告之違章憑證，其中編號第六冊之損益表，記載營業收入一
三、三六七、九二三元，且該損益表業經原告之負責人甲○○君坦承為原告所有，此
有該損益表及談話筆錄影本附卷可按，其營業收入資料事證明確，是本局核定原告本
期營業收入為一三、三六七、九二三，並無不妥。三、至所訴協長公司五筆銷貨計一
、一四二、一二○元誤列於原告違章憑證編號第一冊、第五冊及其他帳冊中，應予扣
除一節，查本件核定漏報銷貨收入係依據違章憑證編號第六冊之損益表查得之銷貨總
額減除原告自行申報銷售額之差額核定，並非依據違章憑證編號第一冊、第五冊或其
他帳冊核定，所訴係屬誤解，不足採據。茲原告仍執陳詞爭執，要無理由。原處分及
所為復查、訴願、再訴願決定並無違誤，請准判決駁回原告之訴等語。
　　理  由
按營利事業所得之計算，以其本年度收入總額減除各項成本費用、損失及稅捐後之純
益額為所得額，為行為時所得稅法第二十四條第一項所規定。次按未於規定期間內申
報，或故意以詐欺或其他不正當方法逃漏稅捐者，其核課期間為七年。在核課期間內
經另發現應徵之稅捐者，仍應依法補徵或並予處罰，為行為時稅捐稽徵法第二十一條
第一項第三款及第二項前段所規定。又銷貨退回已在帳簿紀錄沖轉並依統一發票使用
辦法第二十條規定取得憑證者，應予認定。未能取得有關憑證者，銷貨退回不予認定
，其按銷貨認定之收入，並依同業利潤標準核計其成本及費用，為行為時營利事業所
得稅結算申報查核準則第十九條所規定。本件被告重為復查決定以本案係依查獲之帳
證所載之金額認定銷貨收入，而非依據其發票金額認定，且其既為銷貨漏開統一發票
，當無收執聯可以收回，乃准予追認銷貨退回一五八、三九七元。原告以其本期正確
銷貨收入為一一、七二八、八七四元，於結算申報時列報為一二、四六一、○二一元
，計溢報七三二、一四七元，並無漏報情事云云，訴經財政部、行政院一再訴願決定
，以其本期銷貨收入為一三、三六七、九二三元，有獲案之七十七年一月至十二月份
損益表記載銷貨收入情形，及原告之負責人談話筆錄坦承該損益表為原告所有等資料
附卷可按，其銷貨收入金額至為明確，所訴正確銷貨收入為一一、七二八、八七四元
，並未就其主張事項提出具體證據供核，遂駁回其訴願及再訴願。至原告所訴協長企
業有限公司之五筆銷貨計一、一四二、一二○元誤列於原告違章憑證編號第一冊，應
予扣除。又被告僅以編號第六冊為據，置編號第一、五冊不論，不無違誤云云。惟查
原處分核定原告漏報銷貨收入，係依據其違章憑證編號第六冊之損害表查得其銷貨總
額並減除自行申報銷售額之差額而核定。既非依其違章憑證編號第一冊為核定，則所
訴協長企業有限公司銷貨額誤列入違章憑證編號第一冊云云，微論其主張是否屬實，
核與本件違章事實之認定無。原告執以指摘原處分違誤，即不足取。被告重為復查
決定及一再訴願決定遞予維持，揆諸首揭規定，並無違誤，原告起訴意旨難謂有理，
應予駁回。
據上論結，本件原告之訴為無理由，爰依行政訴訟法第二十六條後段，判決如主文。
中    華    民    國     八十七      年      八      月      十四       日
                    行 政 法 院 第 三 庭
                                審 判 長 評  事      曾  隆  興
                                         評  事      趙  永  康
                                         評  事      高  啟  燦
                                         評  事      蔡  進  田
                                         評  事      鄭  淑  貞
右  正  本  證  明  與  原  本  無  異
                                         法院書記官  郭  育  玎
中    華    民    國     八十七      年      八      月      十五       日
